【裁判字號】    99,裁,3185
【裁判日期】    991209
【裁判案由】    年資
【裁判全文】
最  高  行  政  法  院  裁  定
                                      99年度裁字第3185號
聲  請  人  陳維嶽
上列聲請人因與相對人銓敘部間年資事件，對於中華民國98年9
月30日本院98年度裁字第2347號裁定，聲請再審，本院裁定如下
：
    主  文
再審之聲請駁回。
再審訴訟費用由聲請人負擔。
    理  由
一、按對於確定裁定聲請再審，應依行政訴訟法第283條準用同
    法第277條第1項第4款之規定表明再審理由，此為必須具備
    之程式。所謂表明再審理由，必須指明確定裁定有如何合於
    行政訴訟法第273條所定再審事由之具體情事，始為相當。
    倘僅泛言有再審事由而無具體情事者，仍難謂已合法表明再
    審理由，所為再審之聲請，即屬不合法。
二、本件聲請人因與相對人銓敘部間年資事件，提起行政訴訟，
    經臺北高等行政法院（下稱原審法院）92年度訴字第15號判
    決部分勝訴部分敗訴，對於敗訴部分提起上訴，經本院93年
    度裁字第1492號裁定以其上訴不合法駁回。聲請人對於原審
    法院92年度訴字第15號確定判決提起再審之訴，經原審法院
    94年度再字第65號裁定以逾期不合法而駁回。聲請人提起抗
    告，經本院97年度裁字第90號裁定以其抗告無理由駁回。聲
    請人對於本院97年度裁字第90號裁定聲請再審，經本院97年
    度裁字第2690號裁定將關於行政訴訟法第273條第1項第1款
    之聲請不合法、第2款部分之聲請無理由裁定駁回。聲請人
    又依行政訴訟法第273條第1項第1款、第2款、第9款、第11
    款、第13款、第14款規定，對於本院97年度裁字第2690號裁
    定將關於行政訴訟法第273條第1項第2款部分之聲請以無理
    由裁定駁回部分，更行聲請再審，經本院以98年度裁字第17
    99號裁定駁回後，聲請人復聲請再審，經本院以98年度裁字
    第2347號裁定（下稱原裁定）以其聲請不合法駁回確定在案
    。
三、本件聲請人主張原裁定有行政訴訟法第273條第1項第1、2、
    9、11、13、14款所定再審事由，對之聲請再審。惟核其聲
    請狀內表明之再審理由，無非說明其對於前訴訟程序確定裁
    判不服之理由，而對於上開確定裁定究有如何合於行政訴訟
    法第273條第1項第1、2、9、11、13、14款規定之具體情事
    ，則未據敘明，依上開規定及說明，其聲請自非合法。又當
    事人就同一事件對於本院所為歷次之裁判聲請再審，必須其
    對最近一次裁判之再審有理由，本院始得進而審究其前此歷
    次裁判有無再審理由，依上開所述，聲請人對本院最近一次
    98年度裁字第2347號裁定所為再審聲請既不合法，從而其關
    於本院前此裁判部分之指摘，本院即毋須審究，併予指明。
四、據上論結，本件聲請為不合法，依行政訴訟法第283條、第2
    78條第1項、第104條、民事訴訟法第95條、第78條，裁定如
    主文。
中    華    民    國    99    年    12    月    9     日
                    最高行政法院第一庭
                        審判長法官  鍾  耀  光
                              法官  劉  介  中
                              法官  黃  淑  玲
                              法官  鄭  小  康
                              法官  林  樹  埔

以  上  正  本  證  明  與  原  本  無  異
中    華    民    國    99    年    12    月    10    日
                              書記官  黃  淑  櫻

司法院資訊處製作；財團法人民間司法改革基金會備份。
